臺灣橋頭地方法院民事裁定
                                     111年度聲字第76號  
聲  請  人  財團法人法律扶助基金會

法定代理人  陳碧玉  
代  理  人  陳佳盈  
相  對  人  詹蕥葳即詹諭昕

上列當事人間聲請回饋金准予強制執行事件，本院裁定如下：
  主  文
相對人應給付聲請人回饋金新臺幣1萬5,000元（法律扶助案件申
請編號：0000000-0-000 ），及自民國111 年7 月23日起至清償
日止，按年息5%計算之利息，准予強制執行。
  理  由
一、聲請意旨略以：相對人為聲請人橋頭分會之受扶助人，其與
    第三人間請求履行協議事件，經聲請人准予其訴訟程序之代
    理，案件申請編號為0000000-0-000，上開扶助事件經本院
    以109年度訴字第260號判決確定在案，相對人因此取得相當
    於新臺幣（下同）85萬元之利益。嗣聲請人橋頭分會進行結
    算審查，以書面催告相對人於收受送達後14日內繳納回饋金
    1萬5,000元，於民國111年7月8日送達相對人，惟相對人迄
    未給付。爰依法律扶助法第35條第1項規定，聲請就相對人
    應給付聲請人回饋金1萬5,000元，及自111年7月23日起至清
    償日止，按年息5%計算之利息，准予強制執行等語。
二、按因法律扶助所取得之標的具財產價值，且其財產價值達一
    定標準者，分會經審查得請求受扶助人負擔酬金及必要費用
    之全部或一部為回饋金；受扶助人應依分會書面通知之期限
    及額度，給付應分擔之酬金及必要費用或回饋金；受扶助人
    不依第20條第4 項、第21條第3 項或第33條第1 項返還酬金
    及必要費用，未提出覆議或提出覆議經駁回者，基金會或分
    會除認強制執行無實益外，得提出相關證明文件，聲請法院
    裁定強制執行；於聲請法院強制執行時，免徵執行費，法律
    扶助法第32條第1 項、第33條第1 項、第35條第1 項分別定
    有明文。次按受扶助人因法律扶助所取得之標的具有財產價
    值，且取得之標的價值合計超過律師酬金及其他必要費用10
    0 萬元以上者，應回饋全部之律師酬金及必要費用；取得之
    標的價值合計超過律師酬金及其他必要費用50萬元以上，未
    滿100 萬元者，應回饋一半之律師酬金及必要費用。財團法
    人法律扶助基金會受扶助人繳納回饋金標準第4 條第1 項第
    1 、2 款亦規定甚明。另按給付無確定期限者，債務人於債
    權人得請求給付時，經其催告而未為給付，自受催告時起，
    負遲延責任；前項催告定有期限者，債務人自期限屆滿時起
    負遲延責任；遲延之債務，以支付金錢為標的者，債權人得
    請求依法定利率計算之遲延利息；應付利息之債務，其利率
    未經約定，亦無法律可據者，週年利率為5%，民法第229 條
    第2 項前段、第3 項、第233 條第1 項前段及第203 條亦分
    別規定甚明。
三、經查，聲請人主張之上開事實，業據提出與所述相符之本院
    111年3月31日橋院嬌民方109訴260字第1119003019號函、聲
    請人橋頭分會110年12月21日回饋金結算審查表、111年2月8
    日回饋金催告函、中華郵政掛號郵件收件回執為證，應可憑
    採。相對人既因聲請人之法律扶助而獲取相當85萬元之利益
    ，超過律師酬金及其他必要費用達50萬元以上，又聲請人橋
    頭分會寄發前開回饋金催告函，催告相對人於收受後14日內
    繳納上開回饋金，由與相對人之受僱人於111年7月8日收受
    ，惟相對人迄未給付，自111年7月23日起負遲延責任，是聲
    請人聲請本院裁定就相對人應給付回饋金1萬5,000元及前開
    利息，准予強制執行，核無不合，洵屬有據。
四、據上論結，聲請人之聲請為有理由，應予准許。
中　　華　　民　　國　　111 　年　　8 　　月　　2　　日
                      民事第三庭法　官　張立亭
正本證明與原本無異。
如不服本裁定應於送達後10日內向本院提出抗告狀，並繳納裁判
費新台幣1,000元。
中　　華　　民　　國　　111 　年　　8 　　月　　2　　日
                                書記官　洪嘉鴻